pt-BR: Artes e entretenimento > Hobbies e artes > Instrumentos musicais > Percussão > Instrumentos de percussão de mão > Reco-reco: Guiros; Catracas musicais; Reco-recos musicais
el: Τέχνες & Ψυχαγωγία > Χόμπι & Δημιουργικές Τέχνες > Μουσικά όργανα > Κρουστά όργανα > Κρουστά χειρός > Μουσικές ξύστρες & ροκάνες: Γκουίρο (μουσικό κρουστό όργανο); Μουσικές ροκάνες; Μουσικές ξύστρες
fi: Taide ja viihde > Harrastukset ja taiteet > Soittimet > Perkussiot > Käsiperkussiot > Rapsuttimet ja räikät: Guirot; Räikät; Rapsuttimet
fr: Arts et loisirs > Loisirs et arts créatifs > Instruments de musique > Percussions > Percussions à main > Güiros et crécelles: Güiros; Crécelles musicales; Güiros musicaux
da: Kunst og underholdning > Hobby og håndarbejde > Musikinstrumenter > Perkussion > Håndpercussion > Guiro og skralder: Guiro; Musikalske skralder; Musikalske skrabere
nl: Kunst en entertainment > Hobby's en creatieve vaardigheden > Muziekinstrumenten > Percussie > Handpercussie-instrumenten > Güiro's en ratels: Güiro's; Muziekratels; Muziekschrapers
th: ศิลปะและความบันเทิง > งานอดิเรกและศิลปะสร้างสรรค์ > เครื่องดนตรี > การเจาะแบบกระแทก > เครื่องเคาะจังหวะด้วยมือ > ที่ขูดประกอบเสียงดนตรี: กุยโร; แรทเช็ตดนตรี; ที่ขูดเสียงดนตรี
ru: Искусство и развлечения > Хобби и творчество > Музыкальные инструменты > Ударные инструменты > Ручная перкуссия > Терки и трещотки: Гуиро; Трещотки; Терки
hr-HR: Umjetnost i zabava > Hobiji i kreativne umjetnosti > Glazbala > Udaraljke > Ručne udaraljke > Glazbene strugaljke i čegrtaljke: Guiroi; Glazbene čegrtaljke; Glazbene strugaljke
lt-LT: Menai ir pramogos > Hobiai ir menai > Muzikos instrumentai > Mušamieji > Rankiniai mušamieji instrumentai > Muzikiniai grandikliai ir reketai: Guiro; Muzikiniai reketai; Muzikiniai grandikliai
de: Kunst & Unterhaltung > Hobby & Kunst > Musikinstrumente > Schlagbohren > Handperkussionsinstrumente > Scraper & Schnarren: Guiros; Musikalische Schnarren; Musikalische Scraper
en: Arts & Entertainment > Hobbies & Creative Arts > Musical Instruments > Percussion > Hand Percussion > Musical Scrapers & Ratchets: Guiros; Musical Ratchets; Musical Scrapers
pt-PT: Artes e lazer > Passatempos e artes criativas > Instrumentos musicais > Percussão > Percussão acústica > Raspadores e carracas musicais: Guiros; Matracas musicais; Instrumentos musicais de raspagem
it: Arte e svago > Hobby e arti creative > Strumenti musicali > A percussione > Percussioni a mano > Güiro e raganelle: Güiro; Cricchetti musicali; Raganelle musicali
es: Arte y ocio > Hobbies y artes creativas > Instrumentos musicales > Instrumentos de percusión > Percusión de mano > Güiros y matracas: Güiros; Matracas musicales; Carracas musicales
bg-BG: Изкуства и развлечения > Хобита и творчески изкуства > Музикални инструменти > Перкусии > Ръчни перкусии > Музикални стъргалки и кречетала: Гуиро; Музикални кречетала; Музикални стъргалки
vi: Nghệ thuật và giải trí > Sở thích và nghệ thuật sáng tạo > Nhạc cụ > Bộ gõ > Bộ nhạc gõ đánh tay > Scraper & Ratchet: Guiro; Rachet âm nhạc; Scraper âm nhạc
ko: 아트/엔터테인먼트 > 취미/예술 > 악기 > 퍼커션 > 손 타악기 > 뮤지컬 스크레이퍼/래칫: 귀로; 래칫; 뮤지컬 스크레이퍼
sl-SI: Kultura in zabava > Hobiji in ustvarjalne umetnosti > Glasbila > Tolkala > Ročna tolkala > Glasbena strgala in raglje: Guiro; Glasbene raglje; Glasbena strgala
ro-RO: Artă și divertisment > Hobby-uri și artă > Instrumente muzicale > Percuție > Percuție manuală > Raclete și clichete muzicale: Guiro; Clichete muzicale; Raclete muzicale
pl: Sztuka i rozrywka > Hobby i sztuki piękne > Instrumenty muzyczne > Perkusja > Ręczne instrumenty perkusyjne > Tarki i grzechotki: Guiro; Grzechotki muzyczne; Tarki muzyczne
sk-SK: Umenie a zábava > Záľuby a tvorivé dielne > Hudobné nástroje > Perkusie > Ručné perkusie > Perkusné škrabky a rapkáče: Guiro; Perkusné rapkáče; Perkusné škrabky
tr: Sanat ve Eğlence > Hobiler ve Sanatsal Çalışmalar > Müzik Aletleri > Perküsyon > El Perküsyonu > Müzik Scraperleri ve Ratchetleri: Guiro; Müzik Ratchetleri; Müzik Scraperleri
zh-TW: 藝術/娛樂 > 嗜好和創作藝術 > 樂器 > 打擊樂器 > 手擊樂器 > 刮瓜和棘輪: 刮瓜; 演奏棘輪; 演奏刮瓜
zh-CN: 艺术与娱乐 > 爱好/艺术创作 > 乐器 > 打击乐器 > 手动打击乐器 > 响筒/棘轮: 吉罗; 棘轮; 响筒
cs: Umění a zábava > Hobby, hudba a výtvarné umění > Hudební nástroje > Bicí nástroje > Ruční perkuse > Drhla a řehtačky: Guira; Řehtačky; Drhla
sv: Konst och underhållning > Hobby och skapande > Musikinstrument > Slagverk > Handhållna slaginstrument > Skrapinstrument och harskramlor: Guiros; Musik ratchets; Musik scrapers
nb: Kunst og underholdning > Hobby og kreativitet > Musikkinstrumenter > Perkusjon > Håndperkusjon > Musikalske scrapere og skraller: Guiros; Musikalske skraller; Musikalske scrapere
hu: Művészet és szórakoztatás > Hobbik és kreatív művészet > Hangszerek > Ütőhangszerek > Kézi ütőhangszerek > Zenei kaparók és racsnik: Güirók; Zenei racsnik; Zenei kaparók
ja: 芸術・エンターテイメント > 趣味・コレクション > 楽器 > パーカッション > ハンドパーカッション > ギロ・ラチェット: ギロ; ラチェット; スクレーパー